【裁判字號】    90,台抗,543
【裁判日期】    901206
【裁判案由】    違反毒品危害防制條例聲請再審
【裁判全文】
最高法院刑事裁定                                  九十年度台抗字第五四三號
    抗  告  人  甲○○
右抗告人因違反毒品危害防制條例案件，不服台灣高等法院中華民國九十年十月十七
日駁回其聲請再審之裁定（九十年度聲再字第四八八號），提起抗告，本院裁定如左
：
    主  文
抗告駁回。
    理  由
本件原裁定以抗告人甲○○對於台灣高等法院九十年度上訴字第六一一號連續轉讓第
二級毒品及共同連續販賣第二級毒品（ＭＤＭＡ及大麻）一案確定判決聲請再審，其
聲請意旨略稱：證人黃佳惠於民國八十九年三月十二日及同年四月十九日之警訊筆錄
，同年八月一日於台灣台北地方法院之訊問筆錄，及其遭扣案之筆記本，係屬發現確
實之新證據，在場證人林瑞琨及李玠興可證明抗告人僅替黃佳惠調貨，並不知有販賣
大麻計畫，亦未參與販賣大麻，爰依刑事訴訟法第四百二十條第一項第六款規定聲請
再審等語。惟按刑事訴訟法第四百二十條第一項第六款所謂發見之新證據，係指事實
審法院於判決前因未經發現，不及調查斟酌，至其後始行發現者而言，若判決前已經
當事人提出或聲請調查之證據，經原法院捨棄不採者，即非該條款所謂發見之新證據
，不得據為聲請再審原因。又該條款所稱之確實新證據，亦係指該項證據本體在客觀
上可認為真實，不須經調查，即足以動搖原判決，使受判決人受有利裁判者而言，如
果證據真偽尚待調查，即與確實證據之意義不符，自不能據為再審理由。再所謂「發
現確實新證據」，必該證據係於判決確定前因未經發現，不及調查斟酌，至其後始行
發現者而言，倘其證據成立在判決確定後，或於判決確定前為抗告人所明知，即非所
謂發現之新證據。查抗告人上開聲請意旨，經原審審核結果，認其所提出之黃佳惠警
訊筆錄、訊問筆錄及筆記本，已於該案件審理中詳為調查及辯論，復經原確定判決就
該等筆錄及筆記本之證據證明力及如何取捨論甚詳，有原確定判決附卷可稽，係屬
於事實審法院判決前即已存在，顯非事實審法院於判決前未經發見，不及調查審酌，
至其後始行發見之新證據。又採信同一證人之部分證言，當然排除其他部分之證言，
此為法院取捨證據法理上之當然結果，縱未於判決理由內說明捨棄他部分之證言，僅
說明採用某部分證言之理由，於判決本旨無違，尚非理由不備，自不得以捨棄部分為
新事實及新證據而聲請再審。另抗告人所舉上述二名證人，既是抗告人於交付大麻時
在場目睹，且為抗告人明知，又無不及調查情事，自當於確定判決前歷次審級中提出
供調查，殊無於確定判決後任意再行主張之理，況該二名證人在客觀上之真實性如何
，尚欠明瞭，亦非經相當調查，不能辨其真偽，既非在客觀上可認為其陳述為真實，
不須經調查，即足以動搖原判決，使抗告人受有利裁判之確實新證據，自亦難採為聲
請再審之理由，原裁定因依刑事訴訟法第四百三十四條第一項規定，駁回其再審之聲
請，經核於法尚無不合。抗告意旨仍執陳詞，謂抗告人未參與販賣毒品犯行，扣案黃
佳惠筆記本記載內容，顯違背經驗法則，與原審認定之事實不符，且於原判決確定前
已存在而未經注意，核屬發現確實之新證據云云，泛言指摘原裁定不當，難認有理由
，應予駁回。
據上論結，應依刑事訴訟法第四百十二條，裁定如主文。
中      華      民      國     九十     年     十二     月      六      日
                              最高法院刑事第六庭
                                  審判長法官  謝  家  鶴
                                        法官  洪  文  章
                                        法官  花  滿  堂
                                        法官  陳  世  淙
                                        法官  洪  佳  濱
      右正本證明與原本無異
                                              書  記  官
中      華      民      國     九十     年     十二     月    二十五    日


司法院資訊處製作；財團法人民間司法改革基金會備份。
